【裁判字號】    99,毒抗,392
【裁判日期】    991228
【裁判案由】    毒品危害防制條例
【裁判全文】
臺灣高等法院刑事裁定                 99年度毒抗字第392號
抗  告  人
即  被  告  林祐冠
上列抗告人因違反毒品危害防制條例案件，不服臺灣臺北地方法
院，中華民國99年12月1日裁定（99年度毒聲字第762號），提起
抗告，本院裁定如下：
    主  文
抗告駁回。
    理  由
一、原裁定意旨略以：抗告人即被告林祐冠基於施用第二級毒品
    甲基安非他命之犯意，於民國99年9月27日某時，在臺北市
    ○○區○○路4段44巷14號4樓住處，以燒烤方式施用甲基安
    非他命1次，嗣為警於99年9月30日持搜索票在被告上開住處
    執行搜索，經被告同意採集尿液，送驗後呈甲基安非他命陽
    性反應，有臺灣尖端先進生技醫藥股份有限公司濫用藥物檢
    驗報告1份在卷可憑；而以氣相層析質譜儀分析法所為確認
    檢驗，不致產生偽陽性反應（行政院衛生署管制藥品管理局
    92年6月20日管檢字第0920004713號函參照），前開檢驗結
    果自屬無疑，足認被告確有前揭施用甲基安非他命之犯行。
    爰依毒品危害防制條例第20條第1項、觀察勒戒處分執行條
    例第3條第1項之規定，裁定將被告送勒戒處所觀察、勒戒等
    語。
二、抗告意旨略以：被告要上班養家，還有小孩子要帶，妻子又
    懷孕，可否以勞動服務代替勒戒，否則小孩、妻子及工作無
    法兼顧，家庭將因而破碎，爰依法提起抗告云云。
三、按犯毒品危害防制條例第10條施用第一、二級毒品之罪者，
    檢察官應聲請法院裁定，或少年法院（地方法院少年法庭）
    應先裁定，令被告或少年入勒戒處所觀察、勒戒，其期間不
    得逾二月，毒品危害防制條例第20條第1項定有明文。
四、經查，抗告人基於施用甲基安非他命之犯意，於民國99年9
    月27日某時，在臺北市○○區○○路4段44巷14號4樓住處，
    以燒烤方式施用甲基安非他命1次，嗣於99年9月30日，始經
    警持搜索票在上址查獲之事實，業據抗告人於警詢、偵查時
    坦承不諱（見毒偵卷第6、28頁），且其於99年9月30日為警
    查獲後所採集之尿液，經送請臺灣尖端先進生技醫藥股份有
    限公司以酵素免疫分析法（EIA）初步檢驗，再以氣相層析
    質譜儀分析法（GC/MS）確認檢驗結果，呈甲基安非他命陽
    性反應一節，復有該公司濫用藥物檢驗報告、臺北市政府警
    察局文山第一分局偵辦涉嫌毒品按尿液對照表各1件在卷可
    憑（見毒偵卷第7、10頁），足認抗告人自白與事實相符，
    應堪採信。是原審依檢察官之聲請，裁定令抗告人入勒戒處
    所觀察、勒戒，核其認事用法，並無違誤。抗告人抗告意旨
    稱：可否以勞動服務代替觀察、勒戒云云，於法尚嫌無據。
    從而被告提起本件抗告，為無理由，應予駁回。
據上論斷，應依刑事訴訟法第412條，裁定如主文。
中    華    民    國    99    年    12    月    28    日
                  刑事第五庭審判長法  官  李英勇
                                  法  官  劉秉鑫
                                  法  官  白光華
以上正本證明與原本無異。
不得再抗告。
                                  書記官  廖鴻勳
中    華    民    國    99    年    12    月    28    日

司法院資訊處製作；財團法人民間司法改革基金會備份。
